臺灣高雄地方法院民事裁定　　　　　　96年度審聲字第1462號
聲　請　人　乙○○
　　　　　　　　　　　　2
相　對　人　甲○○
上列當事人間聲請停止強制執行事件，本院裁定如下：
  主  文
聲請人供擔保新臺幣壹拾貳萬陸仟元後，本院民國九十六年度執
字第三七二二○號執行事件之強制執行程序，於本院民國九十六
年度補字第一二○五號債務人異議之訴事件判決確定前應暫予停
止執行。
  理  由
一、按有提起異議之訴時，法院因必要情形或依聲請定相當並確
    實之擔保，得為停止強制執行之裁定，強制執行法第18條第
    2 項定有明文。又按法院依強制執行法第18條第2 項定擔保
    金額而為准許停止強制執行之裁定者，該項擔保係備供債權
    人因停止執行所受損害之賠償，其數額應依標的物停止執行
    後，債權人未能即時受償或利用該標的所受之損害額，或因
    另供擔保強制執行所受之損害額定之，非以標的物之價值或
    其債權額為依據，有最高法院86年度台抗字第442 號裁定意
    旨可供參酌。
二、聲請意旨略以：門牌號碼高雄市苓雅區○○○路90之2 號7
    樓之2 房屋（下稱系爭房屋），為聲請人所出資購買，經相
    對人持本院95年度訴字第2315號民事判決及確定證明書聲請
    本院以96年度執字第37220 號返還房屋執行事件在案。惟相
    對人前係以兩造如能辦理假離婚則家庭生活會更圓滿為由，
    長期向聲請人遊說，誘騙聲請人在已有2 名證人簽名蓋章之
    離婚協議書上簽名，進而在92年6 月27日偕同向戶政事務所
    辦理離婚登記，再於3 年後向本院訴請遷讓房屋，並獲得確
    定勝訴判決，嗣聲請人已向本院提起確認離婚協議無效之訴
    ，如經判決勝訴，兩造將回復婚姻關係，且聲請人可證明系
    爭房地係聲請人在婚後出資購買，為原告所有之財產，如遽
    予強制執行，聲請人將無棲身之所，必受難以抵償之損害。
    為此，聲請人業已向本院提起債務人異議之訴，爰聲請准予
    提供擔保，裁定停止本院96年度執字第37220 號強制執行程
    序等語。
三、經查，聲請人主張之上揭事實，業經本院調取上開強制執行
    及債務人異議之訴事件卷宗核閱無訛，足認若聲請人上開主
    張屬實，其將因系爭房地遭本院強制執行而受有難以回復之
    損害，在未經前開債務人異議之訴為實體判決確定前，自有
    停止該部分強制執行之必要。是以，本件聲請人之聲請有理
    由，應予准許。
四、次查，聲請人聲請停止執行系爭房屋價值經核定為新臺幣（
    下同）751,300 元，故本件聲請人聲請停止強制執行，相對
    人無法即時利用之損害額應以751,300 元為限。再參酌聲請
    人提起之債務人異議之訴，屬得上訴至第二審之事件，依司
    法院頒布之辦案要點規定，第一、二審辦案期限合計約3 年
    4 月，以法定週年利率5%計算，相對人之所受損害應為126,
    000 元（計算式：751,300 元×5%×40/12 ≒125,217 元，
    本院取其整數為酌定之金額），爰酌定為本件之擔保金額。
五、依強制執行法第18條第2 項，裁定如主文。
中　　華　　民　　國　　96　　年　　11　　月　　26　　日
                  民事第二庭法　官　楊國祥
為正本係照原本作成。
如對本裁定抗告須於裁定送達後10日內向本院提出抗告狀，並繳
納裁判費新台幣1,000元。
中　　華　　民　　國　　96　　年　　11　　月　　26　　日
                            書記官　鄭淑華
